臺灣新北地方法院刑事判決
111年度訴字第116號
公  訴  人  臺灣新北地方檢察署檢察官
被      告  林平心




指定辯護人  本院公設辯護人姚孟岑  
上列被告因違反毒品危害防制條例案件，經檢察官提起公訴（11
0年度偵字第43624號），本院判決如下：
    主  文
林平心共同販賣第三級毒品，未遂，處有期徒刑壹年陸月。緩刑
伍年，緩刑期間付保護管束，並應向檢察官指定之政府機關、政
府機構、行政法人、社區或其他符合公益目的之機構或團體提供
壹佰捌拾小時之義務勞務，及應接受肆小時之法治教育課程。扣
案如附表編號1、2所示之物均沒收。
    事  實
一、林平心明知附表編號1所示第三級毒品，未經許可不得販賣
    ，竟與廖鑫峰共同意圖營利，基於販賣第三級毒品之犯意聯
    絡，先由林平心依廖鑫峰之指示，於民國110年10月21日18
    時46分許，在通訊軟體「微信」上，以暱稱「彭于晏」張貼
    「營　南北服飾精品（白色／黑色）555內衣短」之隱喻販賣
    毒品廣告訊息，暗示欲販賣毒品咖啡包予不特定人。適有員
    警執行網路巡邏勤務時發現上情，遂喬裝買家以通訊軟體與
    廖鑫峰聯繫，廖鑫峰於110年10月26日15時37分、43分許將
    其與員警之聊天紀錄及員警之聯絡方式以「微信」傳送予林
    平心，由林平心於同日15時44分許使用附表編號2所示行動
    電話，以「微信」帳號「彭于晏」與員警接洽，雙方約定員
    警以新臺幣（下同）4,000元之價格，向林平心購買附表編
    號1所示毒品咖啡包10包，並相約在新北市○○區○○路0段000
    號進行交易。於同日16時14分許，林平心攜帶先前向廖鑫峰
    以3,000元購入之附表編號1所示毒品咖啡包10包依約前往上
    址，收受員警交付之4,000元價金（遭逮捕後已返還警方）
    ，並將附表編號1所示毒品咖啡包10包交付與員警，而著手
    於販賣第三級毒品犯行，經員警表明身分予以逮捕而未遂，
    並當場扣得如附表編號1、2所示之物。
二、案經新北市政府警察局海山分局報告臺灣新北地方檢察署檢
    察官偵查起訴。　　
    理  由
壹、程序部分
一、按被告以外之人於審判外之陳述，雖不符合刑事訴訟法第15
    9條之1至第159條之4之規定，但經當事人於審判程序同意作
    為證據，法院審酌該言詞陳述或書面陳述作成時之情況，認
    為適當者，亦得為證據。當事人、代理人或辯護人於法院調
    查證據時，知有同法第159條第1項不得為證據之情形，而未
    於言詞辯論終結前聲明異議者，視為有前項之同意，刑事訴
    訟法第159條之5定有明文。查本判決以下所引用被告以外之
    人於審判外之陳述，被告林平心及其辯護人於本院準備程序
    時表示同意有證據能力（見本院卷第61頁），檢察官、被告
    及辯護人迄於言詞辯論終結前亦均未聲明異議，本院審酌各
    該證據資料作成時之情況，尚無違法不當及證據能力明顯過
    低之瑕疵，而認為以之作為證據應屬適當，依刑事訴訟法第
    159 條之5 規定，均有證據能力。
二、至本院下列所引之非供述證據部分，經查並非違反法定程序
    所取得，亦無依法應排除其證據能力之情形，且經本院於審
    理期日提示予當事人辨識並告以要旨而為合法調查，亦均得
    作為證據。
貳、實體部分
一、上揭犯罪事實，業據被告於警詢、偵查及審理中坦承不諱（
    見偵卷第9-10、33頁、本院卷第59-61、203頁），核與證人
    廖鑫峰於警詢之證述情節大致相符（見本院卷第141-146頁
    ），並有搜索扣押筆錄、扣押物品目錄表、員警職務報告、
    被告與員警之「微信」對話譯文、對話內容擷圖、動態圈訊
    息擷圖、現場及扣案物照片、被告與廖鑫峰之「微信」對話
    譯文、對話內容擷圖、微信帳號資訊、臺北榮民總醫院毒品
    成分鑑定書、毒品純度鑑定書等件附卷可稽（見偵卷第12-1
    3、17-18、21-24頁、本院卷第115-131頁），並有附表編號
    1、2所示之物扣案足憑，足認被告上開任意性自白與事實相
    符，堪以採信。又被告於審理中供稱：附表編號1第三級毒
    品咖啡包共10包，是我以每包300元價格向廖鑫峰購入，再
    以每包400元價格賣給員警，我和廖鑫峰有約定誰將毒品咖
    啡包賣掉，誰就賺取報酬等語（見本院卷第203頁），足徵
    被告有意藉此牟利，主觀上有營利意圖。綜上所述，本案事
    證明確，被告犯行堪以認定，應予依法論科。
二、論罪科刑
（一）附表編號1所示毒品，為毒品危害防制條例第2 條第2 項
      第3 款所列管第三級毒品，依法不得販賣。本案被告依廖
      鑫峰指示張貼隱喻販賣毒品之廣告訊息，對外吸引欲購買
      第三級毒品之人前來購買，顯然本有販賣第三級毒品以營
      利之故意，嗣經警佯與之為對合行為，使其暴露犯罪事證
      ，而佯裝買家之員警實際上既無購買真意，並無可能完成
      本案毒品交易，核被告所為，係犯毒品危害防制條例第4 
      條第6 項、第3 項之販賣第三級毒品未遂罪。　
（二）被告販賣前意圖販賣而持有第三級毒品之行為，依最高法
      院101年度第10次刑庭會議決議見解，與販賣第三級毒品
      未遂罪之間為法條競合關係，故意圖販賣而持有第三級毒
      品部分不另論罪。
（三）被告與廖鑫峰就本案販賣第三級毒品未遂犯行間，有犯意
      聯絡及行為分擔，為共同正犯。
（四）被告已著手於犯罪行為之實行，因佯裝買家之警方無購毒
      真意而不遂，為未遂犯，爰依刑法第25條第2 項之規定減
      輕其刑。
（五）被告販賣第三級毒品未遂行為經警查獲後，於警詢、偵查
      及本院審理中均自白犯行，應依毒品危害防制條例第17條
      第2項之規定減輕其刑。　
（六）按毒品危害防制條例第17條第1 項規定，犯該條例第4 條
      至第8 條、第10條或第11條之罪，供出毒品來源，因而查
      獲其他正犯或共犯者，減輕或免除其刑。次按被告供出毒
      品來源，並無時間上之限制，其在法院審判中供出者，固
      可促使在場之檢察官知悉而發動偵查，或由法院依刑事訴
      訟法第241條之規定函送檢察官偵查，期能查獲其他正犯
      或共犯，但事實審法院依據被告所供其毒品來源之具體事
      證，自行調查、認定，並因而查獲其共同正犯或共犯者，
      自仍有毒品危害防制條例第17條第1項規定之適用（最高
      法院101年度台上字第156號判決意旨可資參照）。查被告
      於110年10月26日警詢及偵查中，供出其毒品來源為廖鑫
      峰，且有依廖鑫峰指示刊登隱喻販賣毒品咖啡包之廣告，
      員警因而於111年2月22日查獲廖鑫峰，並將廖鑫峰解送臺
      灣新北地方檢察署偵辦在案，有新北市政府警察局海山分
      局111年3月16日新北警海刑字第1113953800號函暨職務報
      告在卷可證（本院卷第81-83頁），足認被告於本案有供
      出毒品來源之具體事證，因而使警方查獲共犯廖鑫峰，故
      有毒品危害防制條例第17條第1 項規定之適用，而予以減
      刑，並依序遞減輕之。又依本案之情節，及被告供出、協
      助偵查機關查獲來源之情狀，並無免除其刑之必要。
（七）爰審酌被告正值青壯，不思以正途賺取所需，竟為謀取不
      法利益，明知毒品對人體之危害性，且販賣毒品乃我國法
      制嚴格查禁之行為，竟無視政府反毒政策，著手與廖鑫峰
      共同販賣毒品咖啡包10包予喬裝買家之員警，預計從中賺
      取1,000元之價差，金額不高，且實際所含第三級毒品純
      質淨重為1.0034公克，毒品純度非高，本案為警方釣魚所
      查獲，毒品實際流通市面之危險性低，可認被告行為罪責
      尚非重大，考量被告前無犯罪前科之素行，行為時年約20
      歲，犯後始終坦承犯行，尚有悔意，被告自陳高中休學之
      教育程度，目前在洗車場工作，月收入約30,000元，無人
      需其扶養，未與家人同住之家庭生活狀況等一切情狀，量
      處如主文所示之刑。　
（八）被告前未曾因故意犯罪受有期徒刑以上刑之宣告，有臺灣
      高等法院被告前案紀錄表可按，被告犯案時年紀甚輕，因
      失慮致罹刑章，犯後始終坦承犯行，尚有悔意，現有正當
      工作，並考量本件係警方釣魚而查獲，並未生實際毒品交
      易結果，認被告經此偵、審程序及刑之宣告，當已體認販
      毒行為之嚴重性，而知所警惕，應無再犯之虞，故本案對
      被告宣告之刑，認以暫不執行為適當，爰依刑法第74條第
      1 項第1 款之規定諭知緩刑5 年，以啟自新。又斟酌被告
      本案犯罪之情節，為警惕被告日後應審慎行事，避免再犯
      ，認為仍有課予一定程度負擔之必要，是依刑法第74條第
      2 項第5款、第8款之規定，並考量檢、辯意見、被告之家
      庭經濟狀況、能力後，命被告應向檢察官指定之政府機關
      、政府機構、行政法人、社區或其他符合公益目的之機構
      或團體提供180小時之義務勞務，及應接受4小時之法治教
      育課程，並依刑法第93條第1 項第2 款規定，為緩刑期間
      付保護管束之諭知，俾由執行機關予以適當督促，以觀後
      效。　　　　　
三、沒收
（一）扣案如附表編號1所示之物，含有第三級毒品成分，此有
      臺北榮民總醫院毒品成分鑑定書、毒品純度鑑定書在卷可
      佐，與被告本案販賣第三級毒品未遂犯行有直接關連性，
      屬違禁物，除鑑定用畢部分，因已滅失外，自應連同無析
      離實益之外包裝，依刑法第38條第1 項規定，宣告沒收。
（二）扣案如附表編號2所示之行動電話，為被告所有，用以與
      廖鑫峰及員警聯繫交易毒品所用，為被告於審理中所承認
      （見本院卷第200-201頁），故依毒品危害防制條例第19
      條第1 項規定諭知沒收。　　　　　　　　　
據上論斷，應依刑事訴訟法第299 條第1 項前段，毒品危害防制
條例第4 條第3 項、第6 項、第17條第1項、第2 項、第19條第1
 項，刑法第11條、第28條、第25條第2 項、第74條第1 項第1 
款、第2 項第5 款、第8 款、第93條第1 項第2 款、第38條第1 
項，判決如主文。 
本案經檢察官蔣政寬提起公訴，檢察官張啓聰到庭執行職務。
中　　華　　民　　國　　111 　年　　6 　　月　 22 　　日
                  刑事第二十庭  審判長法　官  蕭淳元
　　　　　　　　　
　　　　　　　　　　　　　　　　　　　法　官  陳宏璋
　　　　　　　　　
　　　　　　　　　　　　　　　　　　　法　官  黃園舒
上列正本證明與原本無異。
如不服本判決，應於判決送達後20日內敘明上訴理由，向本院提
出上訴狀 (應附繕本) ，上訴於臺灣高等法院。其未敘述上訴理
由者，應於上訴期間屆滿後20日內向本院補提理由書「切勿逕送
上級法院」。
                                      書記官  莊孟凱
中　　華　　民　　國　　111 　年　　6 　　月　　22　　日
附錄本案論罪科刑法條：
毒品危害防制條例第4條
製造、運輸、販賣第一級毒品者，處死刑或無期徒刑；處無期徒
刑者，得併科新臺幣三千萬元以下罰金。
製造、運輸、販賣第二級毒品者，處無期徒刑或十年以上有期徒
刑，得併科新臺幣一千五百萬元以下罰金。
製造、運輸、販賣第三級毒品者，處七年以上有期徒刑，得併科
新臺幣一千萬元以下罰金。
製造、運輸、販賣第四級毒品者，處五年以上十二年以下有期徒
刑，得併科新臺幣五百萬元以下罰金。
製造、運輸、販賣專供製造或施用毒品之器具者，處一年以上七
年以下有期徒刑，得併科新臺幣一百五十萬元以下罰金。
前五項之未遂犯罰之。
附表
編號 扣案物及數量 鑑定結果 1 毒品咖啡包10包 1.外觀：555/MADE IN HONGKONG字樣白色迷彩包裝袋內含黃綠色粉末10包。 2.毛重：29.4372公克，淨重：20.1892公克，取樣量：0.2539公克，驗餘量：19.9353公克；檢出成分甲基-N,N-二甲基卡西酮。 2 IPHONE行動電話1支 （內含門號0000000000號SIM卡1張） 無